# 求助陈版主，集团审计重要组成部分的划分

提问人：hmwz2013 时间：2019-12-23 08:05:08
陈版主您好，请教您一个问题，关于是否是重要组成部分？具体情况如下：
某集团其中一个子公司按净资产划分为重要组成部分，这个子公司主要做对外投资业务，对外投资了将近 100 家创投型企业，大部分属于三无投资，按金融资产核算，小部分具有重要影响，按长投权益法核算。是不是把长投权益法核算的作为组成部分，把划分为金融资产的不作为组成部分？如果把长投权益法核算的当作各个组成部分，按照标准每一个权益法长投都不属于重要组成部分（财务重大性），但这些权益法长投合起来又超过了财务重大性标准。像这种情况，如何判断呢？

回答人：chenyiwei
该子公司应作为一个整体考虑是否作为集团审计中的重大组成部分，无需再细分到各单项投资。